Inventaris van het archief van het Staatsbedrijf der Posterijen, Telegrafie en Telefonie (PTT): Hoofdbestuur, (1893) 1927-1939 (1953)
Nationaal Archief, Den Haag
- Centraal geregistreerde stukken, A
  - Correspondentie, I
    - Posterijen, 1
      - Congressen en conferenties, 1.11
        - Stukken betreffende het postverdrag dat als gevolg van het Postcongres 1939 te Buenos Aires tot stand zal komen, 1938-1940, 23; 1 omslag
        - Verslag van het Postcongres 1939 te Buenos Aires, 1939. Minuut, 24; 1 omslag
        - Stukken betreffende het samenstellen van de studiecommissies die de voorbereidende werkzaamheden verrichten voor de postcongressen van Londen 1929 en Ottawa, 1928-1933, 25; 1 omslag
      - Wetten en besluiten, 1.12
        - Stukken betreffende het vaststellen van de uitvoeringsbepalingen van de Postwet, 1929-1930, 26; 1 omslag
        - Stukken betreffende het voorbereiden en vaststellen van wijzigingen in het Postbesluit en het Pakketpostbesluit, 1927-1939, 27; 1 pak
        - Stukken betreffende het voorbereiden van voorstellen tot vervanging en wijziging van het Internationaal Postbesluit en Internationaal Pakketpostbesluit, 1930-1934, 28; 1 pak
      - Voorwerpen van verzending, 1.2
        - Algemene bepalingen, 1.21
          - Stukken betreffende de vereenvoudiging van de regelingen m.b.t. het uitreiken van gerechtelijke mededelingen, 1932-1939, 29; 1 omslag
          - Stukken betreffende het vaststellen van bepalingen voor de lijst van verboden zendingen en betreffende de bespreking van individuele gevallen, 1928-1938, 30; 1 omslag
          - Stukken betreffende het invoeren van de dienst der expressebestelling met diverse landen, 1928-1936, 31; 1 omslag
        - Brieven en briefpakjes, 1.22
          - Stukken betreffende het instellen van de categorie briefpakjes in het internationale postverkeer, 1927-1936., 32; 1 omslag
            Bevat ook de regelingen m.b.t. briefpakjes die getroffen zijn met diverse landen
          - Stukken betreffende de behandeling van aangetekende stukken, 1927-1936, 33; 1 pak
          - Stukken betreffende de behandeling van aangetekende stukken met aangegeven waarde en met ambtshalve aantekening, 1927-1933, 34; 1 omslag
          - Stukken betreffende het vergroten van de afmetingen van briefkaarten, 1928, 35; 1 omslag
          - Stukken betreffende het vaststellen van de voorwaarden voor verzending van drukwerk, 1927-1939, 36; 1 omslag
          - Stukken betreffende het vaststellen van de standaard verpakking en de afmetingen van nieuwsbladen in het verkeer met Zwitserland en de Sovjet Unie, 1931-1932, 37; 1 omslag
          - Stukken betreffende het vaststellen van de tarieven voor de verzending van monsters, 1927-1939, 38; 1 omslag
          - Stukken betreffende het vaststellen van de tarieven voor de verzending van zakenpapieren of akten, 1932-1937., 39; 1 omslag
            Het betreft hier o.a. planten en verdovende middelen 1 pak
        - Pakketpost, 1.23
          - Stukken betreffende het wijzigen van de pakketpostwet, het pakketpostbesluit en het internationale pakketpostbesluit, 1928-1933., 40; 1 omslag
          - Stukken betreffende de sluiting en verzegeling van postpakketten, 1930., 41; 1 omslag
          - Stukken betreffende het verhogen van het maximum toegestane gewicht van postpakketten in het binnenlandse en buitenlandse verkeer, 1927-1933., 42; 1 omslag
          - Stukken betreffende het functioneren en het 50 jarig bestaan van de pakketpostdienst, 1930-1933., 43; 1 omslag
          - Stukken betreffende de uitvoering van de bestelling van pakketpost, 1927-1938., 44; 1 omslag
          - Stukken betreffende de toepassing van de diverse in, uit- en doorvoerbepalingen voor het verzenden van goederen per post, 1927-1936., 45; 1 omslag
          - Stukken betreffende de wijziging van de Waarborgwet en de daaruit voortvloeiende wijzigingen in de werkwijze van de postdienst ten aanzien van de verzending van gouden en zilveren voorwerpen, 1927., 46; 1 omslag
          - Stukken betreffende het vaststellen van bepalingen voor de in, uit- en doorvoer van verboden middelen in brieven en postpakketten, 1927-1934., 47; 1 pak
            Het betreft hier o.a. planten en verdovende middelen.
          - Stukken betreffende het verzenden van pakketpost per stoomschip, 1927-1938., 48; 1 pak
            Bevat overeenkomsten met diverse stoomboot- en scheepvaartmaatschappijen
          - Stukken betreffende het verzenden van pakketpost per vliegtuig, 1928-1939, 49; 1 omslag
          - Stukken betreffende het verzenden van pakketpost met autodiensten, 1934-1935, 50; 1 omslag
          - Stukken betreffende het totstandkomen van regelingen voor het pakketpostverkeer tussen Nederland en diverse andere landen, 1927-1937., 51; 1 pak
            Alfabetisch op landennaam geordend
          - Stukken betreffende het sluiten van pakketpostovereenkomsten met diverse landen, 1926-1939., 52; 1 pak
          - Stukken betreffende het sluiten van een pakketpostovereenkomst met de Continental Express Limited te Londen, 1933-1937, 53; 1 omslag
          - Stukken betreffende het totstandkomen van diverse regelingen voor de behandeling van pakketpostzendingen, 1927-1934., 54; 1 omslag
            In de oorspronkelijke code worden alleen depeches genoemd
        - Kwitanties, 1.24
          - Stukken betreffende de gang van zaken rond het bestellen, aanbieden en vorderen van kwitanties per post, 1927-1939, 55; 1 omslag
          - Stukken betreffende de centralisatie van de kwitantiedienst, 1927-1936, 56; 1 pak
          - Stukken betreffende het ontwerpen, bedrukken, en zegelen van formulieren voor girokwitanties en borderellen, 1927-1939., 57; 1 pak
            Bevat tevens richtlijnen voor het gebruik van de diverse formulieren
          - Stukken betreffende de organisatie en uitvoering van de kwitantiedienst, 1926-1935., 58; 1 omslag
            Bevat ook stukken over het kwitantieverkeer met het buitenland
          - Stukken betreffende de exploitatie van de kwitantiedienst, zowel op de stedelijke hoofd- en wijkkantoren als op de hulpkantoren op het platteland, 1927-1938, 59; 1 omslag
          - Stukken betreffende het treffen van bijzondere regelingen voor bedrijven en instellingen die als grootverbruiker te maken hebben met de afrekening en invordering van borderellen en kwitanties, 1927-1935., 60; 1 omslag
        - Postwissels, 1.25
          - Stukken betreffende de uitbetaling van postwissels, 1929-1939., 61; 1 omslag
            Bevat ook de inbeslagneming van postwissels i.v.m. fraude bij de uitbetaling
          - Stukken betreffende de behandeling van telegrafische postwissels, zowel in het binnenlands verkeer als in het verkeer met diverse andere landen, 1927-1934, 62; 1 omslag
          - Stukken betreffende het invoeren van radiotelegrafische postwissels in het verkeer tussen Nederland en Nederlands Oost- en West Indië, 1927-1932, 63; 1 omslag
          - Stukken betreffende het onderhouden van het postwissel-verkeer tussen Nederlands Oost Indië en diverse landen door tussenkomst van de Nederlandse PTT, 1929-1935, 64; 1 omslag
        - Diverse posthandelingen, 1.26
          - Stukken betreffende de levering van abonnementen op nieuwsbladen en tijdschriften door tussenkomst van de PTT, 1927-1939., 65; 1 omslag
            Bevat tevens afspraken over de aanvoer van de nieuwsbladen en tijdschriften uit het buitenland
          - Stukken betreffende de voorstellen tot het instellen van een dienst voor reispostbons, 1934, 66; 1 omslag
          - Stukken betreffende het overmaken van geldbedragen d.m.v., postzegels, 1933-1939; 67; 1 omslag
      - Postdienst, 1.3
        - Organisatie, 1.31
          - Stukken betreffende het functioneren van de postdienst, 1928-1939, 68; 1 omslag
          - Stukken betreffende het regelen van de samenwerking met politie en justitie bij de aangifte en opsporing van fraudegevallen in het PTT bedrijf, 1933-1938, 69; 1 omslag
          - Stukken betreffende de decentralisatie van de besteldiensten te Amsterdam, 's Gravenhage en Rotterdam, 1926-1939., 70; 1 pak
            Alfabetisch geordend
        - Postkantoren, 1.32
          - Stukken betreffende de indeling van diverse (hulp)postkantoren in ressorten (ressortering), 1928-1938., 71; 1 omslag
            Alfabetisch op plaatsnaam geordend
          - Stukken betreffende de inrichting van het rijdend postkantoor dat in gebruik is genomen voor de TT te Assen, 1939, 72; 1 omslag
          - Stukken betreffende de aanschaf, de plaatsing, het onderhoud en het gebruik van postzegelautomaten en briefkaartautomaten, 1930-1939, 73; 1 omslag
          - Stukken betreffende het verlenen van korting aan houders van postzegeldepots met betrekking tot de inkoop van postwaarden, 1928, 74; 1 omslag
          - Stukken betreffende het vestigen, exploiteren en opheffen van postagentschappen, 1927-1939. Algemeen, 75; 1 pak
          - Stukken betreffende het vestigen, exploiteren en opheffen van postagentschappen, 1927-1939. Amsterdam t/m Bussum, 76; 1 pak
          - Stukken betreffende het vestigen, exploiteren en opheffen van postagentschappen, 1927-1939. Delft t/m Katwijk aan Zee, 77; 1 pak
          - Stukken betreffende het vestigen, exploiteren en opheffen van postagentschappen, 1927-1939. St. Laurens t/m Zwolle, 78; 1 pak
          - Stukken betreffende het instellen van een onderzoek naar de uitvoering van de postdienst op het platteland, 1932-1938., 79; 1 omslag
            Het betreft hier onderzoek naar de frequentie en de tijdstippen van buslichtingen e.d
          - Stukken betreffende het vestigen, opheffen en omzetten van hulppostkantoren, 1927-1939., 80; 1 omslag
            Alfabetisch op plaatsnaam geordend.
            De hulppostkantoren werden meestal in poststations omgezet
          - Stukken betreffende de dienstuitvoering op poststations, 1928-1939., 81; 1 omslag
            Bevat ook stukken over de vestiging van poststations
          - Stukken betreffende het reorganiseren van de dienst der spoorwegpostkantoren, 1938, 82; 1 omslag
        - Behandeling en bestelling poststukken, 1.33
          - Stukken betreffende de gang van zaken met betrekking tot de sortering van poststukken, 1927-1936., 83; 1 omslag
            Bevat ook stukken over het gebruik van de Transorma sorteermachine
          - Stukken betreffende het stempelen van poststukken, 1930-1934, 84; 1 omslag
          - Stukken betreffende de bestelling van poststukken, 1927-1936, 85; 1 omslag
          - Stukken betreffende het vervroegen c.q. afschaffen van de vierde (avond) bestelling van poststukken in de grote steden, 1927-1932, 86; 1 omslag
          - Stukken betreffende de bestelling van expressestukken, 1928-1939, 87; 1 omslag
          - Stukken betreffende de verbetering en wijziging van de dienstregeling voor het bestellend personeel, 1927-1932., 88; 1 omslag
            Bevat tevens stukken over het functioneren van post-bestellers
          - Stukken betreffende het ontwerpen, aanpassen en plaatsen van brievenbussen, 1927-1938, 89; 1 omslag
          - Stukken betreffende het plaatsen en lichten van brievenbussen aan trams, autobussen, portiekwoningen en op perrons, 1928-1938, 90; 1 omslag
          - Stukken betreffende het geven van richtlijnen voor het adres-seren van diverse soorten poststukken, 1927-1934, 91; 1 omslag
        - Bijzondere regelingen, 1.34
          - Stukken betreffende het verlenen, invorderen en heffen van busrechten voor postbussen, 1927-1939, 92; 1 pak
          - Stukken betreffende de regelingen voor het aanmaken en het gebruik van postidentiteitskaarten, 1927-1934, 93; 1 omslag
          - Stukken betreffende de dienstuitvoering van de postbestelling op zon- en feestdagen, 1934-1939, 94; 1 omslag
          - Stukken betreffende het aanpassen van de dienstregeling aan de invoering van de 24 uurs tijdsaanwijzing bij de PTT en aan de zomertijd in Nederland, 1926-1936, 95; 1 omslag
      - Postvervoer, 1.4
        - Algemene regelingen, 1.41
          - Stukken betreffende de herziening van de regelingen voor het toezicht op het postvervoer per tram, stoomboot en auto en voor de postverbindingen bij stopzetting of staking van het spoorweg- en tramverkeer, 1932-1939., 96; 1 pak
          - Stukken betreffende de organisatie van het postvervoer per trein, 1927-1939, 97; 1 pak
          - Stukken betreffende het vervoeren van post door de N.V. Algemeene Transport Onderneming (ATO), 1927-1934., 98; 1 omslag
            Bevat de overeenkomst wegens het vervoer van post met de door de N.V. ATO te Utrecht geëxploiteerde autobussen
          - Stukken betreffende de vergoedingsregeling voor postvervoer per spoor in het grensgebied tussen Nederland en Duitsland, 1927., 99; 1 omslag
            Bevat opgaven van vervoerde post in 1925 en 1926 in het grensverkeer met Duitsland
        - Postvervoer per trein, 1.42
          - Stukken betreffende het gebruik en de inrichting van postrijtuigen, 1929-1939, 100; 1 omslag
            Bevat stukken betreffende de wijziging van het Algemeen Reglement Dienst
        - Postvervoer per schip, 1.43
          - Stukken betreffende het vervoer van post door schepen, 1930-1931, 101; 1 omslag
          - Stukken betreffende het onderzoek naar de bron van het officieel verklaren van de "Postvlag" voor postschepen, 1928-1939, 102; 1 omslag
          - Stukken betreffende het postvervoer per boot tussen Vlieland en Texel en tussen Ameland en Schiermonnikoog, 1927-1932, 103; 1 omslag
          - Stukken betreffende het vervoer van post door Nederlandse schepen naar het buitenland, 1928-1939., 104; 1 omslag
            Bevat een boek "Instructie voor den postagent aan boord van de mailschepen der N.V. Stoomvaart Maatschappij "Nederland" en van de N.V. "Rotterdamse Lloyd", november 1937
          - Stukken betreffende het vervoer van post door de Stoomvaart Maatschappij Zeeland, 1928-1939, 105; 1 omslag
          - Stukken betreffende het postvervoer door de scheepvaartmaatschappijen "Nederland" en "Rotterdamsche Lloyd", 1927-1939, 106; 1 pak
          - Stukken betreffende de overeenkomsten voor het postvervoer door de Koninklijke Nederlandse Stoomboot Maatschappij, 1927-1939, 107; 1 omslag
          - Stukken betreffende het vervoer van post door de Koninklijke Hollandsche Lloyd, 1927-1937, 108; 1 omslag
          - Stukken betreffende de invoering van de mogelijkheid om, op verzoek van het publiek, van andere schepen gebruik te maken (in plaats van Duitse schepen) voor verzending van post naar de Verenigde Staten, in verband met de internationale omstandigheden, 1939., 109; 1 omslag
          - Stukken betreffende de handelswijze van de overheid in het geval van daling van de waarde van vreemde valuta. Betreft de vergoeding voor briefpostvervoer van Hoek van Holland naar Harwich in ponden Sterling, 1931-1932., 110; 1 omslag
        - Postvervoer per auto en autobus, 1.44
          - Stukken betreffende overeenkomsten voor de uitvoering van postritten in Nijmegen en Leeuwarden, 1927-1932, 111; 1 omslag
          - Stukken betreffende de uitvoering van postritten te 's Gravenhage, 1928-1929., 112; 1 omslag
            Betreft onder meer de schadevergoeding voor extra ritten, en de bouw en inrichting van een garage voor postauto's
          - Stukken betreffende de overeenkomsten betreffende postvervoer per auto en autobus in verschillende plaatsen/streken in Nederland, 1927-1935., 113; 1 pak
            Chronologisch geordend
          - Stukken betreffende de overeenkomsten betreffende postvervoer per auto en autobus in verschillende plaatsen/streken in Nederland, 1936-1939., 114; 1 pak
          - Stukken betreffende het ontwerp van carrosseriën van post-auto's, 1927, 115; 1 omslag
        - Postvervoer per tram, 1.45
          - Stukken betreffende postvervoer per tram, 1929-1938., 116; 1 omslag
        - Postvervoer per rijwiel, 1.46
          - Stukken betreffende het nemen van maatregelen naar aanleiding van het rapport van de Gezondheidsraad, betreffende de invloed van rijwieldiensten op het menselijk lichaam, 1930-1931., 117; 1 omslag
        - Postvervoer per vliegtuig, 1.47
          - Stukken betreffende en verdragen voor het vervoer van post per vliegtuig en de uitvoering van de bepalingen, behorend bij deze verdragen, 1927-1937, 118; 1 omslag
          - Stukken betreffende de Conferentie te Genève, inzake het vervoer van kranten en tijdschriften. Betreft onder meer het vervoer van dagbladen per luchtpost, 1929, 119; 1 omslag
          - Stukken betreffende de stichting/aanwijzing van luchtvaart-terreinen (vliegvelden), 1928-1939., 120; 1 omslag
            Bevat afschriften van beschikkingen
          - Stukken betreffende de organisatie van het luchtpostverkeer, 1927-1939, 121; 1 pak
          - Stukken betreffende de voorbereiding, voorstellen en verslagen van de conferenties inzake luchtpost, gehouden te Brussel in 1930, 1931 en 1938. Bevat tevens stukken betreffende de deelname van de Volkenbond aan besprekingen inzake de organisatie van het luchtpostverkeer, 1929-1939., 122; 1 pak
          - Stukken betreffende de voorbereiding, organisatie, verslag-legging en de voorstellen van de te 's Gravenhage gehouden conferenties betreffende luchtpost in 1927 en 1937, 1927-1938., 123; 1 pak
          - Stukken betreffende de deelname door de Nederlandse PTT aan de te Parijs gehouden besprekingen inzake luchtpost, 1927, 1929, en 1937, 1927-1937., 124; 1 omslag
            Bevat tevens stukken betreffende de in 1929 gehouden besprekingen over de samenwerking van Nederland met andere landen, inzake luchtpostverbindingen naar het Verre Oosten
          - Stukken betreffende de voorbereiding, voorstellen en verslaglegging van de conferentie betreffende luchtpost te Praag, in 1931, 1931, 125; 1 pak
          - Stukken betreffende de afspraken inzake vergoedingen voor het vervoer per luchtpost, 1928-1939, 126; 1 pak
          - Stukken betreffende de medewerking aan het onderzoek naar de mogelijkheid van het gebruik van autogiro (helikopters) voor het vervoer van post, 1934-1939, 127; 1 omslag
        - Diverse postzendingen, 1.48
          - Stukken betreffende de verzending van postwaarden door en naar de Controleur postwaarden, 1932-1940, 128; 1 omslag
          - Stukken betreffende het gebruik en de terugzending van postzakken en maskers, 1927-1938, 129; 1 omslag
          - Stukken betreffende het nemen van maatregelen tegen verboden brievenvervoer (in strijd met de Postwet), 1929-1938, 130; 1 omslag
          - Stukken betreffende de beveiliging van postzendingen. Betreft onder meer het verstrekken van vuurwapens aan personeel, en het begeleiden van postauto's, 1927-1939, 131; 1 omslag
      - Postverkeer, 1.5
        - Organisatie, 1.51
          - Stukken betreffende de organisatie en voortgang van het postverkeer, o.a. met en in het buitenland, 1927-1939, 132; 1 pak
          - Stukken betreffende de wijziging van het Postverdrag, gesloten op 13 07 1936, inzake het postverkeer tussen Nederland en België, 1938-1939, 133; 1 omslag
        - Uitvoering, 1.52
          - Stukken betreffende de adressering, overdracht en verzegeling van brievenmalen, 1927-1939, 134; 1 pak
          - Stukken betreffende de uitvoering van een proef betreffende afgifte en stempeling van correspondentie in geleidetreinen, 1928-1929, 135; 1 omslag
          - Stukken betreffende de regelingen en uitvoering betreffende diplomatieke zendingen, 1927-1940, 136; 1 omslag
          - Stukken betreffende uitvoering van het grensverkeer, 1928-1929, 137; 1 omslag
          - Stukken betreffende de regelingen en voorschriften inzake het transitverkeer en de transitstatistiek, 1936-1939, 138; 1 omslag
          - Stukken betreffende de heffing van invoerrechten en douanerechten voor in, uit- en doorvoer van post, 1928-1939, 139; 1 pak
      - Frankering van poststukken, 1.6
        - Stukken betreffende het gebruik van zegelafdrukken voor de frankering van post, 1929-1930, 140; 1 omslag
        - Stukken betreffende de vaststelling van het maximumgewicht voor portvrije zendingen van het Koninklijk Huis, 1936, 141; 1 omslag
        - Stukken betreffende het portvrij verzenden van dienststukken, door een aantal personen en instellingen. Betreft onder meer het Kinderfonds PTT en een aantal artsen, die keuringen van PTT personeel verzorgen, 1927-1938., 142; 1 omslag
        - Stukken betreffende de behandeling van ongefrankeerde en onvoldoende gefrankeerde correspondentie, 1927-1939, 143; 1 omslag
        - Stukken betreffende het portvrij verzenden van (vak) tijdschriften, 1927-1936, 144; 1 omslag
        - Stukken betreffende de verzending van dienststukken en het bijhouden van statistieken hierover, 1927-1939, 145; 1 pak
        - Stukken betreffende de verzending van aan port onderhevige dienststukken, 1929-1933, 146; 1 omslag
        - Stukken betreffende de regelingen inzake het gebruik van de aanduiding "frankering bij abonnement" op poststukken, 1927-1938, 147; 1 omslag
        - Stukken betreffende het sluiten van overeenkomsten en het verlenen van machtigingen met betrekking tot het gebruik van frankeermachines, 1927-1939, 148; 1 pak
        - Stukken betreffende de uitvoering van een proef betreffende het machinaal frankeren van massa drukwerken op postkantoren, 1927-1929, 149; 1 omslag
        - Stukken betreffende het loslaten van postzegels en frankeer-zegels van poststukken, 1927-1938, 150; 1 omslag
        - Stukken betreffende het uitkeren van een vergoeding bij de inwisseling van niet gebruikte stempelafdrukken van frankeermachines, 1935-1938, 151; 1 omslag
        - Stukken betreffende de regeling inzake ongefrankeerde terugzending van antwoordstukken, 1929-1939, 152; 1 pak
      - Postwaarden, 1.7
        - Algemene regelingen, 1.71
          - Stukken betreffende de regeling ten aanzien van de inwisseling van beschadigde rentezegels, 1932, 153; 1 omslag
          - Stukken betreffende de wijziging van de overeenkomst met de fa. Joh. Enschedé en Zonen te Haarlem, betreffende het vervaardigen van zegels, gezegelde en ongezegelde formulieren, wegens omzetting van de firma in een N.V., 1927-1932., 154; 1 omslag
          - Stukken betreffende de verbetering van de controle op de aanmaak van zegels aan rollen, 1937-1938, 155; 1 omslag
          - Stukken betreffende de reorganisatie van de controledienst te Haarlem, 1924-1929, 156; 1 pak
          - Stukken betreffende de instructie voor de controleur bij het Staatsbedrijf der PTT, 1930-1931, 157; 1 omslag
        - Aanmaak postwaarden, 1.72
          - Stukken betreffende de aanmaak van een aantal nieuwe postwaarden, 1927-1931, 158; 1 omslag
          - Stukken betreffende de aanschaf van nieuwe perforeerkammen, in verband met de formaten van nieuw uit te geven frankeerzegels, 1933, 159; 1 omslag
          - Stukken betreffende de aanmaak, oplaag, proeven en uitgifte van frankeerzegels met verschillende waarden, (onder meer cijferzegels en koninginnezegels), 1927-1939, 160; 1 pak
            Stukken tot en met 1929 zijn gecodeerd: 163.4. Dit codenr. is vervallen m.i.v. 1930 (en opgegaan in 163.2)
          - Stukken betreffende de samenstelling van de gomlaag op postzegels, 1927, 161; 1 omslag
          - Stukken betreffende afwijkingen in frankeerzegels van 9 cent en misdrukken van jubileumzegels 1923 van 10 cent, 1931-1939, 162; 1 omslag
          - Stukken betreffende in gebruik stelling en buiten gebruik stelling (afschaffing) van diverse postzegels, 1931-1939, 163; 1 omslag
          - Stukken betreffende de vervaardiging en verstrekking van bijzondere frankeerzegels met de opdruk: Cour permanente de Justice Internationale, 1932-1937, 164; 1 omslag
        - Diverse soorten postwaarden, 1.73
          - Stukken betreffende de uitwisseling van portzegels en frankeerzegels van het Nederlandsch Postmuseum met het Belgische Postmuseum en het Zwitserse Postmuseum, 1932-1939, 165; 1 omslag